臺灣板橋地方法院民事裁定　　　　　　 100年度事聲字第50號
異　議　人　林國生
相　對　人　林佳樺
上列異議人對於本院司法事務官民國99年12月23日所為99年度司
裁全字第2816號假扣押裁定事件提出異議，本院裁定如下：
    主  文
原裁定廢棄。
    理  由
一、本件異議人就本院民事執行處司法事務官於民國99年12月23
    日所為准許相對人對異議人財產為假扣押之裁定，於收受送
    達前提出異議，司法事務官認其異議無理由而送請本院裁定
    ，於法並無不合，先予敘明。
二、按債權人就金錢請求或得易為金錢請求之請求，欲保全強制
    執行者，得聲請假扣押。惟此項聲請，依民事訴訟法第526
    條第1、2項規定，對於請求及假扣押之原因應釋明之，如釋
    明不足，而債權人陳明願供擔保或法院認為適當者，法院始
    得定相當之擔保，命供擔保後為假扣押。而所謂「假扣押之
    原因」，依同法第523 條之規定，係指日後有不能強制執行
    或甚難執行之虞，或應在外國為強制執行之情形，如債務人
    浪費財產，增加負擔，或就財產為不利益之處分，將成為無
    資力之狀態，或將移住遠地、逃匿無蹤、隱匿財產等是。故
    依上開規定，債權人就請求及假扣押之原因，依法有釋明之
    義務，亦即須提出可使法院信其主張為真實之證據，必待釋
    明有所不足，而債權人陳明願供擔保或法院認為適當者，法
    院始得定相當之擔保，命供擔保後為假扣押。債權人不得未
    為任何釋明，而全以擔保代其釋明之責，且如釋明之不足無
    法由債權人供擔保以補足之，法院仍應駁回債權人之聲請，
    非一經債權人陳明願供擔保，即當然准為該項假扣押。次按
    同法第284 條規定，釋明事實上之主張者，得用可使法院信
    其主張為真實之一切證據，但依證據之性質不能即時調查者
    ，不在此限。所謂因釋明而應提出法院能即時調查之證據，
    係指當事人於釋明其事實上之主張時，應同時提出可供法院
    得隨時進行調查之證據而言，故當事人如未同時提出供釋明
    用之證據，法院自無裁定限期命其補正之必要（最高法院75
    年度台抗字第453 號裁定意旨可資參照）。
三、異議意旨略以：相對人即債權人對於本件假扣押之聲請，根
    本未提出任何證明異議人有何隱匿或處分財產等情事，致相
    對人有日後不能強制執行或甚難執行之虞，顯不足認相對人
    已就聲請假扣押之原因提出證據而有所釋明，致於其所提出
    之證據，均與異議人是否有脫產之虞無任何關係，法院自不
    得就未為釋明之假扣押聲請命准供擔保後為假扣押，原裁定
    竟准為假扣押裁定，自有未當，為此提出異議等情。
四、查相對人主張異議人率同數人以擺放餿水桶、架設鐵鍊、鷹
    架等方式阻擋施愛玉作生意，致其受有約新台幣237000元之
    營業損失，施愛玉將上開損害賠償請求權讓與相對人，相對
    人以債權人名義提出本件聲請，恐有日後不能執行或甚難執
    行之虞，爰聲請就異議人所有財產在237000元範圍內為假扣
    押，願供擔保以補釋明之不足等情，固據其提出商業登記公
    示資料、臺灣板橋地方法院檢察署檢察官95年度偵字第1294
    6 號不起訴處分書、月營業額報表、債權讓與契約書、媒體
    報導影本等件，釋明其請求及假扣押原因之事實，惟上開證
    據僅能釋明相對人請求之事實，尚不能釋明異議人有假扣押
    之原因即日後有不能強制執行或甚難執行之虞，或應在外國
    為強制執行之情形，依上開說明，相對人假扣押之聲請，自
    屬不應准許。司法事務官裁定准許相對人供擔保而為假扣押
    ，尚有未合，異議論旨指摘原裁定不當，求予廢棄，非無理
    由，爰由本院將原裁定廢棄，由司法事務官另為適法之處理
    。
中    華    民    國   100    年    3     月    25    日
              民事第三庭      法  官  陳映如
右正本係照原本作成。
如對本裁定抗告須於裁定送達後十日內向本院提出抗告狀並繳納
抗告費新台幣1000整。
中    華    民    國   100    年    3     月    25    日
                              書記官  林勁丞